【裁判字號】    98,簡上,624
【裁判日期】    980917
【裁判案由】    詐欺
【裁判全文】
臺灣桃園地方法院刑事判決             98年度簡上字第624號
上  訴  人
即  被  告  乙○○
上列上訴人即被告因詐欺案件，不服中華民國98年5 月27日本院
98年度壢簡字第620 號第一審刑事簡易判決（聲請簡易判決處刑
書案號：臺灣桃園地方法院檢察署98年度偵字第310 號），提起
上訴，本院管轄之第二審合議庭判決如下：
    主      文
上訴駁回。
乙○○緩刑貳年。
    事實及理由
一、本案經本院管轄之第二審合議庭審理結果，認原審以上訴人
    即被告乙○○所犯刑法第30條第1項前段、第339條第1 項之
    幫助詐欺取財罪，判處有期徒刑3 月，如易科罰金，以新臺
    幣（下同）1,000元折算1日，經核其認事用法及量刑均無不
    當，應予維持，並引用原審刑事簡易判決書所記載之事實及
    理由（如附件所示）。
二、上訴人提起本件上訴意旨原係否認犯行，惟於本院審理時坦
    承原審判決事實，並請求給予緩刑之宣告。惟按，法官於有
    罪判決如何量處罪刑，甚或是否宣告緩刑，均為實體法賦予
    審理法官裁量之刑罰權事項，法官行使此項裁量權，自得依
    據個案情節，參酌刑法第57條所定各款犯罪情狀之規定，於
    法定刑度內量處被告罪刑；除有逾越該罪法定刑或法定要件
    ，或未能符合法規範體系及目的，或未遵守一般經驗及論理
    法則，或顯然逾越裁量，或濫用裁量等違法情事之外，並不
    得任意指摘其量刑違法，最高法院80年台非字第473 號、75
    年台上字第7033號、72年台上字第6696號、72年台上字第36
    47號著有判例均可資參照。準此，法官量刑或未諭知緩刑，
    如非有上揭明顯違法之情事，自不得擅加指摘其違法或不當
    。經查，原審審酌上訴人交付帳戶之存摺、提款卡，並提供
    密碼，幫助正犯作為詐欺取財款項匯入、提領之用，正犯施
    詐使被害人丙○○、甲○○交付財物，並已由正犯提領，且
    （於原審時）迄未賠償被害人2 人損害之犯罪情節與所生危
    害程度，與其犯罪後為部分自白之態度及其他一切情狀，量
    處有期徒刑3 月，並諭知易科罰金之折算標準，經核並無不
    合。執此，原審認事用法並無不當，量刑亦屬妥適，上訴人
    提起本件上訴，為無理由，應予駁回。
三、惟查，上訴人前未曾因故意犯罪受有期徒刑以上刑之宣告，
    此有臺灣高等法院被告前案紀錄表1 份在卷可按，其犯後終
    能坦承犯行，且於本院審判時賠償被害人丙○○、甲○○各
    3萬元、1萬5,000元，此有本院98年8月27日審判筆錄可稽，
    足見上訴人已有悔悟之情，其乃一時失慮，致罹刑章，惡性
    不深，經此偵、審程序及刑之宣告後，日後行為舉止自當知
    所警惕，信無再犯之虞，本院因認前開宣告之刑，以暫不執
    行為適當，爰併宣告緩刑2年，以啟自新。
據上論斷，應依刑事訴訟法第455條之1 第1項、第3項、第368條
、第373條，刑法第74條第1項第1款，判決如主文。
本案經檢察官施昱廷到庭執行職務。
中    華    民    國    98    年    9     月    17    日
                  刑事第六庭  審判長法  官  錢建榮
                                    法  官  宣玉華
                                    法  官  黃翊哲
以上正本證明與原本無異。
本件不得上訴。
                                    書記官  劉霜潔
中    華    民    國    98    年    9     月    17    日


司法院資訊處製作；財團法人民間司法改革基金會備份。
